【裁判字號】    98,訴,1259
【裁判日期】    980831
【裁判案由】    毒品危害防制條例
【裁判全文】
臺灣臺北地方法院刑事判決              98年度訴字第1259號
公  訴  人  臺灣臺北地方法院檢察署檢察官
被      告  甲○○
上列被告因毒品危害防制條例案件，經檢察官提起公訴（98年度
毒偵字第1873號），因被告於本院準備程序中就被訴事實為有罪
之陳述，經本院告知簡式審判程序意旨，並聽取公訴人及被告之
意見後，本院裁定依簡式審判程序審理，判決如下：
    主  文
甲○○施用第一級毒品，累犯，處有期徒刑拾月。
    事  實
一、甲○○前因施用毒品案件，經本院於民國90年7月2日以90年
    毒聲字第1450號裁定送觀察、勒戒後，因認有繼續施用毒品
    之傾向，由本院以90年度毒聲字第1696號裁定令入戒治處所
    施以強制戒治，嗣因無繼續戒治必要，經本院裁定准予停止
    戒治，所餘戒治時間付保護管束，之後又因違反保護管束規
    定情節重大，經本院以91年度毒聲字第1378號裁定撤銷停止
    戒治，令入戒治處所施以強制戒治，於92年5月13日戒治期
    滿出所，由臺灣臺北地方法院檢察署檢察官於92年6月3日以
    92年度戒毒偵字第76號為不起訴處分確定。復於93、94年間
    因施用毒品案件，分別經本院以94年度訴字第883號、94年
    度易字1146號各判處有期徒刑9月、4月確定，嗣經本院以94
    年度聲字1940號裁定應執行有期徒1年確定；又因施用毒品
    案件，經本院於95年9月18日以95年度訴字第127號判決判處
    有期徒刑6月、10月確定，嗣經本院於96年7月30日以96年度
    聲減字第1115號裁定減刑並定應執行刑為有期徒刑7月確定
    ；而被告所犯上開施用毒品案件，於96年10月27日縮刑期滿
    執行完畢。詎仍不知悔改，復基於施用第一級毒品之犯意，
    於98年5月14日為警採尿時回溯26小時內某日時（不含為警
    查獲後至採尿前之期間），在臺北市○○區○○路150巷20
    號住處，以將海洛因加水置入針筒內注射之方式，施用第一
    級毒品海洛因1次，嗣於98年5月14日上午11時許為警持本院
    核發之搜索票前往住處搜索，並經採尿送驗，始查知上情。
二、案經臺北市政府警察局信義分局報請臺灣臺北地方法院檢察
    署檢察官偵查起訴。
    理  由
一、上揭事實，業經被告甲○○於本院審理時坦承不諱，且其於
    前揭時日為警查獲後經警採集尿液經送檢驗結果，確呈嗎啡
    陽性反應，此有臺灣尖端先進生技醫藥股份有限公司98年5
    月27日濫用藥物檢驗報告、臺北市政府警察局偵辦毒品案件
    尿液檢體委驗單各1紙在卷可參（見98年度毒偵字第1873 號
    卷第4、5頁），足證被告上開自白與事實相符，堪以採信。
    又毒品危害防制條例於92年7月9日修正公布，自93年1月9日
    施行，其中第20條、第23條將施用毒品之刑事處遇程序，區
    分為「初犯」及「5年內再犯」、「5年後再犯」。依其立法
    理由之說明：「初犯」，經觀察、勒戒或強制戒治後，應為
    不起訴處分或不付審理之裁定；經觀察、勒戒或強制戒治執
    行完畢釋放後，「5年內再犯」者，因其再犯率甚高，原實
    施之觀察、勒戒及強制戒治既已無法收其實效，爰依法追訴
    或裁定交付審理。至於經觀察、勒戒或強制戒治執行完畢釋
    放後，「5年後再犯」者，前所實施之觀察、勒戒或強制戒
    治已足以遮斷其施用毒品之毒癮，為期自新及協助其斷除毒
    癮，仍適用「初犯」規定，先經觀察、勒戒或強制戒治之程
    序。從而依修正後之規定，僅限於「初犯」及「5年後再犯
    」二種情形，始應先經觀察、勒戒或強制戒治程序。倘被告
    於5年內已再犯，經依法追訴處罰，縱其第3次（或第3次以
    上）再度施用毒品之時間，在初犯經觀察、勒戒或強制戒治
    執行完畢釋放5年以後，已不合於「5年後再犯」之規定，且
    因已於「5年內再犯」，顯見其再犯率甚高，原實施觀察、
    勒戒或強制戒治，已無法收其實效，即應依該條例第10條處
    罰（最高法院95年度第7次刑事庭會議決議意旨）。查被告
    前因施用毒品案件，經本院以90年毒聲字第1450號裁定送觀
    察、勒戒後，因認有繼續施用毒品之傾向，由本院以90年度
    毒聲字第1696號裁定令入戒治處所施以強制戒治，嗣因無繼
    續戒治必要，經本院裁定准予停止戒治，所餘戒治時間付保
    護管束，之後又因違反保護管束規定情節重大，經本院以91
    年度毒聲字第1378號裁定撤銷停止戒治，令入戒治處所施以
    強制戒治，於92年5月13日戒治期滿出所，由臺灣臺北地方
    法院檢察署檢察官於92年6月3日以92年度戒毒偵字第76號為
    不起訴處分確定。復於93、94年間因施用毒品案件，分別經
    本院以94年度訴字第883號、94年度易字1146號各判處有期
    徒刑9月、4月確定，嗣經本院以94年度聲字1940號裁定應執
    行有期徒1年確定；又因施用毒品案件，經本院於95  年9月
    18日以95年度訴字第127號判決判處有期徒刑6月、10月確定
    ，嗣經本院於96年7月30日以96年度聲減字第1115號裁定減
    刑並定應執行刑為有期徒刑7月確定；而被告所犯上開施用
    毒品案件，於96年10月27日縮刑期滿執行完畢等情，有臺灣
    高等法院被告前案紀錄表在卷可證。是本件被告雖係於前揭
    強制戒治執行完畢5年後，再犯本件施用第一級毒品之犯行
    ，惟被告既於前揭92年5月13日強制戒治執行完畢釋放後5年
    內曾犯施用毒品案件，且判處罪刑確定，並已執行完畢，揆
    諸前開說明，應認被告之再犯率甚高，原實施觀察、勒戒或
    強制戒治，已無法收其實效，非屬「5年後再犯」之情形，
    仍應逕行追訴處罰。綜上所述，本件事證明確，被告犯行洵
    堪認定，應依法論科。
二、核被告所為，係犯毒品危害防制條例第10條第1項之施用第
    一級毒品罪。被告施用前持有海洛因之低度行為，應為施用
    海洛因之高度行為所吸收，不另論罪。查被告有如事實欄所
    載犯罪科刑及執行之紀錄，此有臺灣高等法院被告前案紀錄
    表在卷可稽，其受有期徒刑執行完畢後，5年內故意再犯本
    件最重本刑為有期徒刑以上之罪，為累犯，應依刑法第47條
    第1項規定加重其刑。爰審酌被告前因施用毒品，歷經觀察
    、勒戒及強制戒治程序並經多次追訴審判及刑之執行，惟仍
    未能戒絕毒癮，復繼續沾染毒品惡習，再犯本件施用毒品罪
    ，參酌其施用第一級毒品行為對於自身危害程度非輕，且對
    社會風氣、治安亦有潛在之相當危害、其犯罪之動機、目的
    、手段，暨犯後坦承犯行，態度良好等一切情狀，量處如主
    文所示之刑。
據上論斷，應依刑事訴訟法第273條之1第1項、第299條第1項前
段，毒品危害防制條例第10條第1項，刑法第11條前段、第47條
第1項，判決如主文。
本案經檢察官林冠佑到庭執行職務。
中    華    民    國    98    年    8     月    31    日
                  刑事第五庭    法  官  李宜娟
上正本證明與原本無異。
如不服本判決應於收受送達後10日內向本院提出上訴書狀，並應
敘述具體理由；其未敘述上訴理由者，應於上訴期間屆滿後20日
內向本院補提理由書（均須按他造當事人之人數附繕本）「切勿
逕送上級法院」。
                                書記官  張華瓊
中    華    民    國    98    年    9     月    2     日
附錄本件論罪科刑法條全文：
毒品危害防制條例第10條
施用第一級毒品者，處六月以上五年以下有期徒刑。
施用第二級毒品者，處三年以下有期徒刑。


司法院資訊處製作；財團法人民間司法改革基金會備份。
